【裁判字號】    98,上訴,576
【裁判日期】    980615
【裁判案由】    毒品危害防制條例
【裁判全文】
臺灣高等法院臺南分院刑事判決         98年度上訴字第576號
上  訴  人
即  被  告  甲○○
上列上訴人因違反毒品危害防制條例案件，不服臺灣臺南地方法
院97年度訴緝字第70號中華民國98年3月12日第一審判決（起訴
案號：
臺灣臺南地方法院檢察署97年度撤緩毒偵字第4號），提起上訴
，本院判決如下：
    主  文
上訴駁回。
    理  由
一、按刑事訴訟法第350條、第361條、第362條、第367條規定，
    不服地方法院之第一審判決而上訴者，須提出上訴書狀，並
    應敘述具體理由，此為上訴必備之程式；如所提之書狀未敘
    述上訴理由，或僅曾以言詞陳述上訴理由者，均應於上訴期
    間屆滿後二十日內補提理由書於第一審法院。第一審法院經
    形式審查，認逾期未補提上訴理由者，應定期間先命補正；
    逾期未補正者，為上訴不合法律上之程式，應以裁定駁回。
    倘已提出上訴理由，但所提非屬具體理由者，則由第二審法
    院以上訴不合法律上之程式，判決駁回。而所謂具體理由，
    必係依據卷內既有訴訟資料或提出新事證，指摘或表明第一
    審判決有何採證認事、用法或量刑等足以影響判決本旨之不
    當或違法，而構成應予撤銷之具體事由，始克當之（例如：
    依憑證據法則具體指出所採證據何以不具證據能力，或依憑
    卷證資料，明確指出所為證據證明力之判斷如何違背經驗、
    論理法則）；倘僅泛言原判決認定事實錯誤、違背法令、採
    証違法、判決不公、量刑失之過重或輕縱，而未依上揭意旨
    指出具體事由，或形式上雖已指出具體事由，然該事由縱使
    屬實，亦不足以認為原判決有何不當或違法者（例如：對不
    具有調查必要性之證據，法院未依聲請調查亦未說明理由，
    或援用證據不當，但除去該證據仍應為同一事實之認定），
    皆難謂係具體理由，而應認其上訴為不合法律上之程式（最
    高法院97年台上字第892號判決、97年台上字第3267號判決
    意旨及法院辦理刑事訴訟案件應行注意事項第162點參照）
    。
二、本件上訴人即被告甲○○不服原判決，於民國（下同）98年
    4月8日合法提起上訴，形式上雖提出上訴書狀敘述上訴理由
    ，其理由略以：被告對於本次犯行，已實感悔意，被告自行
    前往警察局自首涉犯本案施用第一級、第二級毒品罪行，符
    合自首之要件，且被告又因育有二子，長女現年六歲、長子
    現年四歲，尚需母親的呵護及照顧，被告自首後就未曾接觸
    毒品，祈再給予一次重新做人之機會以照顧幼小子女云云。
    惟查：
    (一)原審以被告於準備程序中就被訴事實為有罪之陳述，經裁
      定由受命法官獨任進行簡式審判程序；且被告施用第一、
      二級毒品之自白，有詮昕科技股份有限公司96年5月15日
      出具之濫用藥物尿液檢驗報告、送驗尿液及年籍對照表各
      一件在卷可稽；並審酌被告係累犯，施用第一級毒品海洛
      因犯行，合於自首之要件，且海洛因及安非他命戕害身心
      ，而被告前因施用毒品經送觀察勒戒、強制戒治及刑罰處
      分後，猶不思戒絕革除惡習，再為本件犯罪，顯未因前所
      受觀察勒戒、強制戒治及刑罰處分而記取教訓，惟其施用
      毒品所生危害，實以自戕身心健康為主，對於他人生命、
      身體、財產等法益，尚無明顯而重大之實害，兼衡其犯罪
      後坦承犯行等一切情狀，各量處如有期徒刑8月；又被告
      所為本案施用第一、二級毒品犯行之時間均在96年4月24
      日以前，且係於中華民國96年罪犯減刑條例施行後之97年
      2月4日始因本案遭通緝，仍得依該條例第2條第1項第3款
      之規定減刑，依該規定分別減其刑期二分之一後，並定其
      應執行之刑及諭知易科罰金之折算標準。原審法院已詳述
      其所憑證據、認定理由及量刑依據。從形式上觀察，原判
      決並無認定事實錯誤、量刑瑕疵或違背法令之情形可言。
      被告泛以其須負擔照顧幼小為其上訴之理由，顯未具體指
      摘原判決關於採證認定事實、適用法律及量刑等事項，究
      竟有何違法或不當之情形。至被告雖另以犯後未曾再施用
      毒品，請求從輕量刑云云，惟被告於本案犯後有無再施用
      毒品之行為，係被告是否另涉刑責之問題，自非本案科刑
      應審酌之事項，是被告此部分之上訴理由，亦顯係未具體
      指摘原判決關於量刑究竟有何違法或不當之情形。
    (二)被告另以其施用第二級毒品部分亦符合自首規定為其上訴
      理由，然被告於96年3月28日前往警局自首，係僅就施用
      第一級毒品犯行部分自首，並未就施用第二級毒品犯行部
      分自首，此從其於警詢時供稱：「…因我有施用一級毒品
      海洛因，今天向警方自首所以接受警方偵訊筆錄。…（你
      有否施打一級毒品海洛因或吸食二級毒品安非他命及其他
      毒品或化學合成藥品之習慣？）我現在有施用一級毒品海
      洛因。…」等語（警卷第1-2頁）甚明，此有警詢筆錄在
      卷可憑，是被告之主張顯屬無據，而仍未具體指摘原判決
      關於採證認定事實、適用法律及量刑等事項，究竟有何違
      法或不當之情形。
    (三)依上揭說明，本件上訴不合上訴之法定要件，應予駁回，
      並不經言詞辯論為之。
三、據上論斷，應依刑事訴訟法第367條前段、第372條，判決如
    主文。
中    華    民    國    98    年    6     月    15    日
                  刑事第二庭  審判長法  官  葉居正
                                    法  官  郭千黛
                                    法  官  洪碧雀
以上正本證明與原本無異。
施用第一級毒品部分如不服本判決應於收受送達後10日內向本院
提出上訴書狀，其未敘述上訴理由者，並得於提起上訴後10日內
向本院補提理由書（均須按他造當事人之人數附繕本）「切勿逕
送上級法院」。
施用第二級毒品部分不得上訴。
                                    書記官  魏芝雯
中    華    民    國    98    年    6     月    15    日


司法院資訊處製作；財團法人民間司法改革基金會備份。
